【裁判字號】    98,交聲,819
【裁判日期】    980430
【裁判案由】    違反道路交通管理處罰條例聲明異議
【裁判全文】
臺灣臺北地方法院交通事件裁定         98年度交聲字第819號
原處分機關  臺北市交通事件裁決所
異  議  人
即受處分人  甲○○
上列異議人即受處分人因違反道路交通管理處罰條例案件，對於
臺北市交通事件裁決所於民國98年3 月17日所為之處分（原處分
案號：北市裁罰字第裁22-1AD483392號），聲明異議，本院裁定
如下：
    主  文
異議駁回。
    理  由
一、原處分意旨略以：異議人即受處分人甲○○駕駛車牌號碼Z8
    -9911 號自用小客車，於民國97年11月19日11時22分許，將
    該車停放在臺北市○○○路○ 段27巷內劃有紅實線禁止臨時
    停車之處所，而為臺北市停車管理工程處照相後逕行舉發，
    原處分機關臺北市交通事件裁決所遂依道路交通管理處罰條
    例第56條第1 項第1 款、第85條第1 項等規定，裁處使用人
    即異議人罰鍰新臺幣（下同）900 元。
二、聲明異議意旨略以：異議人確實將上開車輛停放在該處，但
    該處漆線不明確，共有3 條長短不一的紅線，異議人停車處
    之紅線顏色很淡，像是店家或個人私繪，不應把施工單位的
    錯轉嫁給民眾來承擔，為此聲明異議，請求撤銷原處分機關
    所為之裁定云云。
三、按汽車駕駛人停車時，在禁止臨時停車處所停車，處新臺幣
    600 元以上1,200 元以下罰鍰，道路交通管理處罰條例第56
    條第1 項第1 款定有明文。而依道路交通標誌標線號誌設置
    規則第149 條規定：「紅實線：設於路側，用以禁止臨時停
    車。」，道路交通安全規則第112 條第1 項第1 款復規定：
    「汽車停車時，禁止臨時停車處所不得停車。」，均可作為
    本案論斷異議人停車行為是否違規之根據。
四、經查：
  (一)異議人駕駛其妻劉佩媛所有之上開自用一般小客車，於上開
    時間，停放在上開地點之路旁，而為臺北市停車管理工程處
    照相後逕行舉發之事實，有臺北市政府交通局北市交停字第
    1AD483392 號舉發違反道路交通管理事件通知單1 件及該車
    違規停車照片兩張等件在卷可稽，異議人又坦承確實係其將
    該車停在該處，是此部分事實並無疑義。
  (二)觀諸卷附舉發單位所檢陳之違規停車舉發照片所示，本件異
    議人停放車輛之地點，明顯可見路面劃有禁止臨時停車之紅
    色實線（下稱B 段紅線），而該段紅線左右兩側各有兩段紅
    線，其中較近路緣之1 段紅漆上顯有黑漆覆蓋塗除之情形（
    下稱A 段紅線），另1 段紅線則與A 、B 段均繪製在路旁水
    溝蓋上不同，而係繪製在水溝蓋旁之道路上（下稱C 段紅線
    ），且A 、C 段紅線均未延伸至異議人停車之B 段紅線之區
    段○○○ 段紅線本身，亦有1 區段係由較鮮豔明顯之紅漆覆
    蓋並切齊A 、C 段紅線，導致B 段紅線上，異議人停車之區
    段紅漆顏色較淡、與A 、C 段切齊之段落反而紅漆顏色較深
    ；對此，臺北市交通管制工程處函覆本院稱：經現場勘查及
    調閱檔案，A 段紅線係該處於95年7 月31日依當時紅線繪設
    原則，而將紅線改繪設於側溝上成B 段紅線，並塗除A 段紅
    線，C 段紅線則是施工單位路面重鋪後以熱拌標線復舊禁止
    臨停紅線，均為有效列管紅線，惟避免民眾誤解，該處預計
    98年5 月上旬塗除A 、C 段紅線，另異議人車輛停放處之紅
    線，係該處於96年11月20日繪設列管等語，此有該工程處98
    年4 月13日北市交工程字第09831370200 號函文乙件存卷為
    憑；從而，異議人停車之B 段紅線顏色較淡之區段，為繪
    設機關於96年11月20日起列管之有效紅線，迄至異議人行為
    時之97年11月19日及原處分機關裁決時之98年3 月17日，均
    仍為有效列管之禁止臨時停車紅實線，並非店家或個人所私
    繪；A 段紅線已遭繪設機關塗除，惟無論依切齊之C 段紅
    線或依B 段紅線顏色較深之區段，因該等紅線均為機關有效
    列管之紅線，故均可得出該區段亦為禁止臨時停車之路段。
  (三)承上，異議人將車停在B 段紅線顏色較淡之區段，同時又可
    見A 段紅線上有黑漆塗除之情形，而此乃繪設機關用來取消
    遮蓋原列管紅線之通常作法，應為一般用路人所知之甚詳，
    異議人亦當庭坦認如此，惟異議人停車之段落卻無如此黑漆
    覆蓋塗除之現象，異議人身為領有合格駕駛執照之駕駛人，
    更應知悉路邊紅實線乃禁止臨時停車之意義，況該段列管之
    紅線除顏色較淡外，亦無扭曲、歪斜、寬度異常等常見私繪
    紅線之狀況，且依據照片所示，該紅線上之紅漆亦清晰可見
    ，並非顏色淡到無法辨識，異議人又坦認自己並無向附近商
    家、派出所等單位詢問，亦無上網檢索確認（如臺北市交通
    管制工程處網站所設「禁停紅黃線圖籍管理系統」，網址：
    http://www.bote.taipei.gov.tw/），則依上開現場客觀情
    形及異議人不經查詢逕自停車之作為，異議人豈能先無視於
    該處紅線之客觀明顯存在，反而依顏色較淡或未切齊之A 、
    C 段紅線，逕自推論其停車處之紅線並非當時仍然有效或為
    他人所私繪，再聲明異議主張自己停車並非違規？其理之謬
    ，實至為灼然，從而，異議人確有於上開時間，在禁止臨時
    停車處所停車之違規行為甚明，異議人所辯，尚非可採。
五、綜上所述，本件異議人停車處紅色實線之繪設狀況，應不至
    影響駕駛人對於該處禁止臨時停車之判斷，本件異議人確有
    於禁止臨時停車處所停車之違規行為，原處分機關依道路交
    通管理處罰條例第56條第1 項第1 款、第85條第1 項（歸責
    使用人）及違反道路交通管理事件統一裁罰基準表之規定裁
    處異議人罰鍰900 元，核無違誤，異議人之異議為無理由，
    自應將其異議駁回。
六、據上論斷，應依道路交通管理處罰條例第87條第2 項，道路
    交通案件處理辦法第19條，裁定如主文。
中    華    民    國    98    年    4     月    30    日
                  交通法庭    法  官  吳勇毅
上正本證明與原本無異。
如不服本裁定，應於送達後5 日內，向本院提出抗告狀。
                              書記官  游秀珠
中    華    民    國    98    年    5     月    4     日


司法院資訊處製作；財團法人民間司法改革基金會備份。
